【裁判字號】    90,訴,320
【裁判日期】    901204
【裁判案由】    毒品危害防制條例
【裁判全文】
台灣苗栗地方法院刑事判決                            九十年度訴字第三二號
    公  訴  人  臺灣苗栗地方法院檢察署檢察官
    被      告  甲○○
右列被告因違反毒品危害防制條例案件，經檢察官提起公訴（九十年度毒偵字第一一
五二號、九十年毒偵緝字第一六二號），本院判決如左：
    主      文
甲○○連續施用第一級毒品，處有期徒刑捌月，扣案之第一級毒品海洛因含包裝重壹
點貳陸公克沒收銷燬之及供施用第一級毒品海洛因器具注射針筒陸支、止血帶壹條均
沒收之；又連續施用第二級毒品，處有期徒刑柒月；應執行有期徒刑壹年貳月，扣案
之第一級毒品海洛因含包裝重壹點貳陸公克沒收銷燬之及供施用第一級毒品海洛因器
具注射針筒陸支、止血帶壹條均沒收之。
    事      實
一、甲○○曾於民國八十八年十二月間因施用毒品案件，經本院以八十九年度毒聲字
    第七一七號裁定送觀察、勒戒結果，認無繼續施用毒品傾向，經臺灣苗栗地方法
    院檢察署檢察官於八十九年五月二十六日以八十九年度毒偵字第二０九號為不起
    訴處分確定在案；詎仍不知悔改，另分別基於施用第一級毒品海洛因及第二級毒
    品安非他命之概括犯意，自九十年三月十日下午某時起，至同年七月十五日上午
    十一時許，連續在其位於苗栗縣頭份鎮山下里七鄰山下六九之三號住處附近及不
    詳地點，各非法施用第一級毒品海洛因及第二級毒品安非他命多次，嗣分別於九
    十年四月十八日晚上九時四十分許，在苗栗縣竹南鎮新南里十七鄰崁頂十二號，
    及同年七月十五日晚上六時二十分許，在苗栗縣竹南鎮○○○街九十七巷三十五
    弄一號五樓之四十二號經警查獲，並扣得第一級海洛因含包裝重一．二六公克（
    起訴書誤載為一．一公克）及其所有供施用第一級毒品海洛因器具注射針筒六支
    、止血帶一條，且經警採集其尿液送鑑結果呈甲基安非他命及嗎啡陽性反應，嗣
    經本院於九十年七月十六日，以九十年度毒聲字第八五七號裁定送觀察、勒戒結
    果，認有繼續施用毒品傾向，始查悉上情。
二、案經苗栗縣警察局竹南分局、桃園縣警察局中壢分局報請臺灣苗栗地方法院檢察
    署檢察官偵查起訴。
    理      由
一、右揭事實，業據被告甲○○於本院審理中坦承不諱，且被告經警查獲時採其尿液
    送鑑結果呈驗結果呈甲基安非他命及嗎啡陽性反應，有苗栗縣衛生局九十年四月
    二十七日九十衛檢字第九○○六六四八號煙毒尿液檢驗成績書影本及昭信科技顧
    問股份有限公司濫用藥物陽性檢體檢驗報告正本各一份附卷可稽，並有第一級毒
    品海洛因含包裝重一．二六公克及注射針筒六支、止血帶一條扣案可資佐證，而
    扣案之第一級毒品海洛因經送驗結果確含有海洛因成分乙節，亦有法務局調查局
    鑑定知書一紙在卷可稽。而被告前因施用毒品案件，經本院裁定送觀察、勒戒結
    果，認無繼續施用毒品傾向，經臺灣苗栗地方法院檢察署檢察官，於八十九年五
    月二十六日以八十九年度毒偵字第二０九號為不起訴處分確定在案，亦有該署檢
    察官八十九年度毒偵字第二０九號不起訴處分書影本一份在卷可按；被告復因本
    件施用第一級毒品海洛因及第二級毒品安非他命案件，經本院於九十年七月十六
    日以九十年度毒聲字第八五七號裁定送觀察、勒戒結果，認有繼續施用毒品傾向
    ，而經本院於九十年七月三十一日，以九十年度毒聲字第九五二號裁定令入戒治
    處所施以強制戒治等情，亦有本院九十年度毒聲字第八五七號、九十年度毒聲第
    九五二號裁定正本、台灣苗栗看守所附設觀察勒戒所九十年七月三日苗所衛字第
    二六二一號函檢送之有無繼續施用毒品傾向證明書正本及台灣高等法院被告全國
    前案紀錄表、台灣高等法院檢察署刑案紀錄簡覆表各一份附卷可稽，是被告上揭
    自白確與事實相符。從而，本件事證明確，被告二犯施用毒品犯行應堪認定，應
    予依法論科。
二、按海洛因屬於八十七年五月二十日公布之毒品危害防制條例第二條第一項第一款
    規定之第一級毒品，安非他命則屬於同條項第二款規定之第二級毒品。核被告甲
    ○○所為，係犯毒品危害防制條例第十條第一項之施用第一級毒品罪及同條第二
    項之施用第二級毒品罪。被告施用第一級毒品海洛因及第二級毒品安非他命前之
    持有毒品海洛因、安非他命行為，本應以持有論，惟持有後進而施用，其持有之
    低度行為應被施用之高度行為所吸收，故不再論以持有第一級毒品及第二級毒品
    罪。被告所犯上開二罪間，犯意各別，行為互殊，罪名互異，應予分論併罰。又
    被告先後分別多次各施用第一級毒品海洛因及第二級毒品安非他命之犯行，時間
    緊接，犯罪構成要件相同，顯係基於概括犯意為之，均為連續犯，應依刑法第五
    十六條之規定，各以一罪論，並分別加重其刑。爰審酌被告前有犯罪前科素行不
    佳、施用毒品次數及犯後坦承犯行知所悔悟態度良好等一切情狀，分別量處如主
    文所示之刑，並合併定其應執行之刑，以示懲儆。至扣案之海洛因含包裝重一．
    二六公克係屬第一級毒品，且係被告所有，業據其供明在卷，爰依毒品危害防制
    條例第十八條第一項前段予以宣告沒收銷燬之；至其餘扣案之注射針筒六支、止
    血帶一條，係被告所有供施用第一級毒品海洛因之器具，亦據被告供述甚明，爰
    依刑法第三十八條第一項第二款之規定予以宣告沒收，併此敘明。
據上論斷，應依刑事訴訟法第二百九十九條第一項前段，毒品危害防制條例第十條第
一項、第二項、第十八條第一項前段，刑法第十一條、第五十六條、第五十一條第五
款、第三十八條第一項第二款，判決如主文。
本案經檢察官李基彰到庭執行職務。
中      華      民      國    九十    年      十二      月      四      日
                                      臺灣苗栗地方法院刑事第二庭
                                          法  官  吳  炳  桂
右正本證明與原本無異。
如不服本判決，應於送達後十日內向本院提出上訴狀（須附繕本），上訴於台灣高等
法院台中分院。
                                          書記官  楊  慧  萍
中      華      民      國    九十    年      十二      月      十      日
附錄本判決論罪科刑法條全文：
毒品危害防制條例第十條：
施用第一級毒品者，處六月以上五年以下有期徒刑。
施用第二級毒品者，處三年以下有期徒刑。


司法院資訊處製作；財團法人民間司法改革基金會備份。
